【裁判字號】    98,交易,48
【裁判日期】    980429
【裁判案由】    過失傷害
【裁判全文】
臺灣嘉義地方法院刑事判決              98年度交易字第48號
公  訴  人  臺灣嘉義地方法院檢察署檢察官
被      告  乙○○
上列被告因過失傷害案件，經檢察官提起公訴（97年度偵字第
8483號），被告於本院行準備程序時就犯罪事實為有罪之陳述，
經本院裁定適用簡式審判程序，判決如下：
      主    文
乙○○犯過失傷害罪，處有期徒刑參月，如易科罰金，以新臺幣
壹仟元折算壹日。
      事    實
一、乙○○於民國97年11月2日17時12分許，酒後（呼氣測試酒
    精濃度為0.27MG/L）駕駛車牌號碼SK-1420號之自用小客車
    （涉嫌公共危險部分，另為不起訴處分），沿嘉義縣布袋鎮
    ○○里道路，由西往東行駛，行經嘉義縣布袋鎮見龍里2-4
    號見龍宮前，本應注意行經無號誌之交叉路口，左方車應暫
    停讓右方車先行，而依當時情形，又無不能注意之情形，竟
    疏未注意於此，適有甲○○騎乘車牌號碼ULW-123號重型機
    車沿嘉義縣布袋鎮見龍里2-4號見龍宮之右側小路，由南往
    北行經該處，本亦應注意車前狀況，隨時採取必要之安全措
    施，而依當時情形亦無不能注意之情事，竟疏未注意於此，
    兩車因避煞不及而發生碰撞，甲○○因此人車倒地，並受有
    第四到第六頸椎閉鎖性骨折、左側股骨閉鎖性骨折及腦震盪
    併頭皮撕裂傷等傷害。乙○○於車禍後，在有偵查犯罪職權
    機關發覺其為犯人前，即向到場警員自首其肇事，並進而接
    受偵訊。
二、案經甲○○訴請嘉義縣警察局布袋分局報告臺灣嘉義地方
    法院檢察署檢察官偵查起訴。
    理  由
一、本件係經被告乙○○於本院準備程序時當庭表示認罪，而以
    簡式審判程序審理，此有本院98年4月15日準備程序筆錄及
    同日審判筆錄各一份附卷足憑，則依據刑事訴訟法第273條
    之2、同法第159條第21項之規定，不適用傳聞法則有關限制
    證據能力之相關規定，合先敘明。
二、前揭犯罪事實，業據被告乙○○於偵、審時坦承不諱，核與
    告訴人甲○○之指訴相符，復有並有嘉義縣警察局布袋分局
    刑法第185條之3案件測試觀察紀錄表、酒測紀錄表、道路交
    通事故現場圖1紙、道路交通事故調查報告表1份、照片20張
    、嘉義縣警察局布袋分局道路交通事故肇事人自首情形紀錄
    表1紙在卷可資佐證，且本件道路交通事故經送臺灣省嘉雲
    區車輛行車事故鑑定委員會鑑定，結果認：「一、乙○○飲
    用酒類超過法定標準值駕駛自小客車，行經無號誌交岔路口
    ，左方車未暫停讓右方車先行，為肇事主因。二、甲○○駕
    駛輕型機車，行經無號誌交岔路口，未減速慢行，作隨時停
    車之準備，為肇事次因。」，亦有臺灣省嘉雲區車輛行車事
    故鑑定委員會編號970853案鑑定意見書1份在卷可資參照。
    而告訴人甲○○因被告之過失行為而受有第四到第六頸椎閉
    鎖性骨折、左側股骨閉鎖性骨折及腦震盪併頭皮撕裂傷等傷
    害，亦有奇美醫院柳營分院之診斷書1份可稽，其二者之間
    自有相當因果關係。綜上事證，被告自白確與事實相符，要
    屬無疑；本案事證明確，被告犯行，應堪認定。
三、核被告乙○○所為，係犯刑法第284條第1項前段之過失傷害
    罪。復按汽車駕駛人，無駕駛執照駕車、酒醉駕車、吸食毒
    品或迷幻藥駕車、行駛人行道或行經行人穿越道不依規定讓
    行人優先通行，因而致人受傷或死亡，依法應負刑事責任者
    ，加重其刑至二分之一，道路交通管理處罰條例第86條第1
    項定有明文，本件被告乙○○呼氣測試酒精濃度為0.27MG/L
    一情，有嘉義縣警察局布袋分局刑法第185條之3案件測試觀
    察紀錄表、酒測紀錄表，在卷為憑，是其酒醉駕車因而致人
    受傷，自應依上開道路交通管理處罰條例規定加重其刑至二
    分之一；又被告乙○○於肇事後，在犯罪未被有偵查權之公
    務員或機關發覺前，即主動向據報到場處理之嘉義縣警察局
    布袋分局布袋派出所警員表明其為肇事車輛之駕駛人，並接
    受裁判等情，有嘉義縣警察局布袋分局道路交通事故肇事人
    自首情形紀錄表附卷可佐，是被告對偵查機關尚未發覺之犯
    罪，自首而接受裁判，得依刑法第62條前段之規定減輕其刑
    ，爰先加後減之。爰審酌被告並無犯罪之素行（有臺灣嘉義
    地方法院檢察署刑案資料查註紀錄表及臺灣高等法院被告前
    案紀錄表各一份附卷可按）；其酒後行車不慎肇事致被害人
    受傷，負主要過失，但迄未達成和解，及其高職畢業、做水
    電工、一天可以賺1,600元、已婚、有二個小孩、一個念國
    二、一個念國三、因太太不知去向均是伊在照顧之智識程度
    及生活狀況，犯後雖坦承犯行，惟僅表明無力賠償等一切情
    狀，量處如主文所示之刑，併諭知易科罰金之折算標準，以
    示懲儆。
四、據上論斷，應依刑事訴訟法第273條之1第1項、第299條第1
    項前段，道路交通管理處罰條例第86條第1項，刑法第284條
    第1項前段、第62條前段、第41條第1項前段，刑法施行法第
    1條之1第1項、第2項前段，判決如主文。
本案經檢察官楊騏嘉到庭執行職務。
中    華    民    國    98    年    4    月    29    日
                  交通法庭    法  官  黃明展
以上正本證明與原本無異。
如不服本判決應於收受判決後10日內向本院提出上訴書狀，並應
敘述具體理由；其未敘述上訴理由者，應於上訴期間屆滿後20日
內向本院補提理由書（均須按他造當事人之人數附繕本）「切勿
逕送上級法院」。告訴人或被害人如對於本判決不服者，應具備
理由請求檢察官上訴，其上訴期間之計算係以檢察官收受判決正
本之日期為準。
中    華    民    國    98    年    4    月    29     日
                              書記官  張菀純
附錄論罪法條全文：
中華民國刑法第284條
（過失傷害罪）
因過失傷害人者，處6月以下有期徒刑、拘役或5百元以下罰金，
致重傷者，處1年以下有期徒刑、拘役或5百元以下罰金。
從事業務之人，因業務上之過失傷害人者，處1年以下有期徒刑
、拘役或1 千元以下罰金，致重傷者，處 3 年以下有期徒刑、
 拘役或2千元以下罰金。


司法院資訊處製作；財團法人民間司法改革基金會備份。
